【裁判字號】    98,易,3020
【裁判日期】    981130
【裁判案由】    傷害
【裁判全文】
臺灣臺北地方法院刑事判決              98年度易字第3020號
公  訴  人  臺灣臺北地方法院檢察署檢察官
被      告  甲○○ ○○○○○.
選任辯護人  曹肇揆律師
上列被告因家庭暴力之傷害案件，經檢察官提起公訴（九十八年
度偵緝字第一八九五號），被告於準備程序中先就被訴事實為有
罪之陳述，經本院告以簡式審判之旨，並聽取當事人之意見後，
本院合議庭裁定行簡式審判程序，判決如下：
    主  文
甲○○ ○○○○○傷害人之身體，處拘役伍拾伍日，如易科罰金，以新
臺幣壹仟元折算壹日。
    事  實
一、甲○○ ○○○○○ 與乙○○本為同居之男女朋友，二人屬家庭暴力
    防治法第三條第二款所定之家庭成員關係。甲○○ ○○○○○ 於民
    國九十七年十二月六日二十二時三十分許，在其斯時與乙○
    ○同居之臺北市大安區○○○路○段一○六號二十五樓客廳
    內，向乙○○情商以乙○○名下之不動產向銀行設定抵押貸
    款以供周轉不成，竟基於傷害人身體之犯意，徒手毆打乙○
    ○，致乙○○因此受有頭部外傷、左耳挫傷、左肩挫傷、胸
    部挫傷、右上臂及右肘挫傷等多處傷害。嗣因乙○○報警處
    理，始悉上情。
二、案經乙○○訴由臺北市政府警察局大安分局報告臺灣臺北地
    方法院檢察署檢察官偵查起訴。
    理  由
一、事實之認定：
    上揭事實一之部分，業據被告甲○○ ○○○○○ 於本院九十八年十
    一月十六日審理時供承不諱（本院當日審判筆錄參照），復
    據證人高婕綸、高婕穎、高靖潔證述明確（偵緝卷第二七頁
    至第三十頁參照），核與證人即告訴人乙○○之指訴情節大
    致相符（偵卷第六頁、第七頁、第十六頁、第十七頁參照）
    ，並有臺北市立聯合醫院仁愛院區診斷證明書一份在卷可佐
    （偵卷第十一頁參照），足認被告之任意性自白核與事實相
    符，堪以採信。綜上，本件事證明確，被告犯行堪以認定，
    應予依法論科。
二、論罪科刑之法律適用：
  (一)核被告甲○○ ○○○○○ 所為，係犯刑法第二百七十七條第一項之
    傷害罪。被告甲○○ ○○○○○ 前與告訴人乙○○為同居之男女朋
    友關係，二人間屬家庭暴力防治法第三條第二款所定之家庭
    成員關係，此業據證人即告訴人乙○○於偵訊時指訴明確（
    偵卷第十六頁參照），亦為被告所不爭執（本院九十八年十
    一月十六日準備程序筆錄餐參照），是被告所犯之傷害罪，
    核屬家庭暴力防治法第二條第二款所稱之家庭暴力罪。
  (二)爰審酌被告與告訴人同居已達二十餘年，二人間復育有四子
    ，實與一般夫妻無異，自應與告訴人相互敬重愛護，遇有歧
    見時，更應循理性溝通，詎其竟因細故即以暴力相向，所為
    實屬不該，且犯罪後雖坦承犯行，卻未能誠心向告訴人致歉
    、取得告訴人之諒解，態度難認良好，惟考量其所造成告訴
    人傷勢並非嚴重，暨其並無前科，素行尚佳等一切情狀，量
    處如主文所示之刑，並諭知易科罰金之折算標準。
據上論斷，應依刑事訴訟法第二百七十三條之一第一項、第二百
九十九條第一項前段，家庭暴力防治法第二條第二款，刑法第二
百七十七條第一項、第四十一條第一項前段，刑法施行法第一條
之一，判決如主文。
本案經檢察官謝憲杰到庭執行職務。
中    華    民    國    98    年    11    月    30    日
                  刑事第九庭    法  官  張詩芸
以上正本證明與原本無異。
如不服本判決應於收受送達後10日內向本院提出上訴書狀，並應
敘述具體理由；其未敘述上訴理由者，應於上訴期間屆滿後20日
內向本院補提理由書（均須按他造當事人之人數附繕）「切勿逕
送上級法院」。
                                書記官  顏淑華
中    華    民    國    98    年    11    月    30    日
附錄本案論罪法條：
家庭暴力防治法第二條
本法用詞定義如下：
一、家庭暴力：指家庭成員間實施身體或精神上不法侵害之行為
    。
二、家庭暴力罪：指家庭成員間故意實施家庭暴力行為而成立其
    他法律所規定之犯罪。
三、騷擾：指任何打擾、警告、嘲弄或辱罵他人之言語、動作或
    製造使人心生畏怖情境之行為。
四、跟蹤：指任何以人員、車輛、工具、設備或其他方法持續性
    監視、跟追之行為。
五、加害人處遇計畫：指對於加害人實施之認知教育輔導、心理
    輔導、精神治療、戒癮治療或其他輔導、治療。
中華民國刑法第二百七十七條
傷害人之身體或健康者，處三年以下有期徒刑、拘役或一千元以
下罰金。
犯前項之罪因而致人於死者，處無期徒刑或七年以上有期徒刑；
致重傷者，處三年以上十年以下有期徒刑。

司法院資訊處製作；財團法人民間司法改革基金會備份。
